dictionaries/isv_etm_hunspell_dict.aff
FLAG long
SFX GV Y 28
SFX GV 0 0/xPxE .
SFX GV y o/xBxPxE .
SFX GV y a/xPxE .
SFX GV y ogo/xPxE .
SFX GV y ų/xPxE .
SFX GV y oj/xPxE .
SFX GV y om/xPxE .
SFX GV y omu/xPxE .
SFX GV 0 m/xPxE .
SFX GV y ojų/xPxE .
SFX GV y i/xPxE .
SFX GV y e/xPxE .
SFX GV 0 h/xPxE .
SFX GV 0 mi/xPxE .
SFX GV oky ši/zz .
SFX GV oky šego/zz .
SFX GV oky šemu/zz .
SFX GV oky šim/zz .
SFX GV oky šem/zz .
SFX GV oky še/zz .
SFX GV oky ša/zz .
SFX GV oky šų/zz .
SFX GV oky šej/zz .
SFX GV oky šejų/zz .
SFX GV oky ših/zz .
SFX GV oky šim/zz .
SFX GV oky šimi/zz .
SFX GV stoky šče/xPxE .

SFX GW Y 60
SFX GW ti l .
SFX GW ti la .
SFX GW ti lo .
SFX GW ti li .
SFX GW nųti ų .
SFX GW nųti em .
SFX GW nųti eš .
SFX GW nųti e .
SFX GW nųti emȯ .
SFX GW nųti ete .
SFX GW nųti ųt .
SFX GW ti h .
SFX GW ti še .
SFX GW ti hmȯ .
SFX GW ti ste .
SFX GW ti hų .
SFX GW nųti i .
SFX GW nųti imȯ .
SFX GW nųti ite .
SFX GW nųti ųći .
SFX GW nųti ųćego .
SFX GW nųti ųćemu .
SFX GW nųti ųćim .
SFX GW nųti ųćem .
SFX GW nųti ųćih .
SFX GW nųti ųćimi .
SFX GW nųti ųća .
SFX GW nųti ųće .
SFX GW nųti omy .
SFX GW nųti omogo .
SFX GW nųti omomu .
SFX GW nųti omym .
SFX GW nųti omom .
SFX GW nųti omo .
SFX GW nųti oma .
SFX GW nųti omų .
SFX GW nųti omoj .
SFX GW nųti omojų .
SFX GW nųti omi .
SFX GW nųti ome .
SFX GW nųti omyh .
SFX GW nųti omym .
SFX GW nųti omymi .
SFX GW nųti omo .
SFX GW ti vši .
SFX GW ti všego .
SFX GW ti všemu .
SFX GW ti všim .
SFX GW ti všem .
SFX GW ti vših .
SFX GW ti všimi .
SFX GW ti vša .
SFX GW ti všų .
SFX GW ti všej .
SFX GW ti všejų .
SFX GW ti vše .
SFX GW i y .
SFX GW i a .
SFX GW i o .
SFX GW ti ťje .

SFX GX Y 10
SFX GX 0 0/xPxE .
SFX GX i o/xPxBxO .
SFX GX i e/xPxE .
SFX GX i ų/xPxE .
SFX GX i 0 .
SFX GX i ah/xPxE .
SFX GX i am/xPxE .
SFX GX i ejų/xPxE .
SFX GX i ami/xPxE .
SFX GX i o/xPxE .

SFX GY Y 78
SFX GY ti l .
SFX GY ti la .
SFX GY ti lo .
SFX GY ti li .
SFX GY skakati ų .
SFX GY skakati em .
SFX GY skakati eš .
SFX GY skakati e .
SFX GY skakati emȯ .
SFX GY skakati ete .
SFX GY skakati ųt .
SFX GY ti h .
SFX GY ti še .
SFX GY ti hmȯ .
SFX GY ti ste .
SFX GY ti hų .
SFX GY skakati j .
SFX GY skakati jmȯ .
SFX GY skakati jte .
SFX GY skakati jųći .
SFX GY skakati jųćego .
SFX GY skakati jųćemu .
SFX GY skakati jųćim .
SFX GY skakati jųćem .
SFX GY skakati jųćih .
SFX GY skakati jųćimi .
SFX GY skakati jųća .
SFX GY skakati jųće .
SFX GY skakati emy .
SFX GY skakati emogo .
SFX GY skakati emomu .
SFX GY skakati emym .
SFX GY skakati emom .
SFX GY skakati emo .
SFX GY skakati ema .
SFX GY skakati emų .
SFX GY skakati emoj .
SFX GY skakati emojų .
SFX GY skakati emi .
SFX GY skakati eme .
SFX GY skakati emyh .
SFX GY skakati emym .
SFX GY skakati emymi .
SFX GY skakati emo .
SFX GY ti vši .
SFX GY ti všego .
SFX GY ti všemu .
SFX GY ti všim .
SFX GY ti všem .
SFX GY ti vših .
SFX GY ti všimi .
SFX GY ti vša .
SFX GY ti všų .
SFX GY ti všej .
SFX GY ti všejų .
SFX GY ti vše .
SFX GY ti ny .
SFX GY ti nogo .
SFX GY ti nomu .
SFX GY ti nym .
SFX GY ti nom .
SFX GY ti ni .
SFX GY ti ne .
SFX GY ti nyh .
SFX GY ti nymi .
SFX GY ti na .
SFX GY ti nų .
SFX GY ti noj .
SFX GY ti nojų .
SFX GY ti no .
SFX GY ti ńje/xPxE .
SFX GY ti ńja/xPxE .
SFX GY ti ńju/xPxE .
SFX GY ti ńjem/xPxE .
SFX GY ti nij/xPxE .
SFX GY ti ńjam/xPxE .
SFX GY ti ńjami/xPxE .
SFX GY ti ńjah/xPxE .
